臺灣高等法院刑事判決　　　　　　　 100年度上易字第2062號
上　訴　人　臺灣板橋地方法院檢察署檢察官
被　　　告　劉昂星
上列上訴人因被告竊盜案件，不服臺灣板橋地方法院100年度易
字第2254號，中華民國100年7月21日第一審判決（起訴案號：臺
灣板橋地方法院檢察署100年度偵字第15331號），提起上訴，本
院判決如下：
    主  文
上訴駁回。
    事  實
一、劉昂星前有多次竊盜犯罪科刑、執行記錄，其中民國（下同
    ）97年間因竊盜案件，經臺灣桃園地方法院以97年度壢簡字
    第823號判處有期徒刑3月確定，於97年10月7日入監執行，
    至同年12月12日易科罰金執行完畢；復於97年間又犯竊盜罪
    ，經台灣桃園地方法院以97年度審簡字第286號判處有期徒
    刑7月，減為有期徒刑3月又15日，於98年2月26日確定，並
    於98年6月22日易科罰金執行完畢。詎劉昂星仍未知悛悔，
    竟意圖為自己不法之所有，於99年4月12日下午3時20分許騎
    乘借用之公共自行車至臺北縣板橋市（現改制新北市板橋區
    ○○○路一段313號「致理技術學院」校園內，在「致理技
    術學院」操場，徒手竊取廖政瑋向學校所借用而放置在上開
    操場旁之觀眾席上，以黑色手提袋所盛裝之公用筆記型電腦
    一台（該手提袋內另有滑鼠一個、電線一組；筆記型電腦廠
    牌：ＡＳＵＳ、型號：Ｕ５Ｆ，價值約3萬5千元；起訴書漏
    載黑色手提袋、滑鼠、電線部分，應予補充）得手，嗣騎乘
    上開公共自行車離去現場，並將該竊得之筆記型電腦以
    1,000元價錢，賣與板橋某處不知名之路邊流動攤販；後因
    廖政瑋調閱失竊現場附近監視器畫面，並報警循線查悉上情
    。
二、案經新北市政府警察局（即改制前之臺北縣政府警察局）海
    山分局移送臺灣板橋地方法院檢察署檢察官偵查起訴。
    理  由
一、證據能力部分：
（一）按被告以外之人於審判外之陳述，雖不符刑事訴訟法第15
      9條之1至第159條之4之規定，而經當事人於審判程序同意
      作為證據，法院審酌該言詞陳述或書面陳述作成時之情況
      ，認為適當者，亦得為證據。當事人、代理人或辯護人於
      法院調查證據時，知有第159條第1項不得為證據之情形，
      而未於言詞辯論終結前聲明異議者，視為有前項之同意，
      刑事訴訟法第159條之5定有明文。查本件被告於言詞辯論
      終結前，對於下述本院採為認定犯罪事實依據之各項供述
      證據，均未就證據能力聲明異議，復經本院於審理時逐一
      提示予被告表示意見，本院審酌該等供述證據之取得過程
      並無瑕疵，與本案待證事實間復具有相當之關聯性，以之
      為本案證據並無不當，自得採為本件認定犯罪事實之基礎
      。
（二）本判決援引之其餘書證證據，並無證據證明係公務員違背
      法定程序所取得，且並無顯有不可信之情況與不得作為證
      據之情形，本院審酌上開證據資料製作時之情況，尚無違
      法不當及證明力明顯過低之瑕疵，認為以之作為證據應屬
      適當，認俱有證據能力。
二、認定被告犯罪之證據及理由：
（一）訊據被告劉昂星對於上揭時地竊取上開以黑色手提袋所盛
      裝之公用筆記型電腦之事實，於警詢、偵查、原審及本院
      審理中均供承不諱，核與證人即被害人廖政瑋於警詢及原
      審審理中指訴失竊之情節相符，且有失竊現場附近監視器
      畫面翻拍照片、致理技術學院教務處委託警方協助尋找上
      開失竊筆記型電腦而提出之委託書及臺北縣公共自行車租
      借系統租借登記表在卷可憑。
（二）本案事證明確，被告犯行堪以認定，應依法論科。
三、核被告所為，係犯刑法第320條第1項竊盜罪。又被告於97年
    間因竊盜案件，經臺灣桃園地方法院以97年度壢簡字第823
    號判處有期徒刑3月確定，於97年10月7日入監執行，至同年
    12月12日易科罰金執行完畢；復於97年間又犯竊盜罪，經台
    灣桃園地方法院以97年度審簡字第286號判處有期徒刑7月，
    減為有期徒刑3月又15日，於98年2月26日確定，並於98 年6
    月22日易科罰金執行完畢，有本院被告前案紀錄表附卷可稽
    ，其受有期徒刑之執行完畢後，五年以內故意再犯本件有期
    徒刑以上之罪，為累犯，依刑法第47條第1項規定，加重其
    刑。至起訴書犯罪事實欄記載「劉昂星前因竊盜案件，經臺
    灣臺中地方法院以98年度簡字第389號判決有期徒刑3月、3
    月、拘役45日、拘役45日、拘役45日確定；又因竊盜案件，
    經同法院以98年度中簡字第473號判決有期徒刑3月確定，上
    揭二罪，有期徒刑部分經同法院以98年度聲字第2711 號裁
    定應執行有期徒刑7月，於98年10月2日經送監後再以易科罰
    金執行完畢」等語，惟被告所犯上開起訴書犯罪事實欄記載
    之罪刑（即臺灣臺中地方法院以98年度簡字第389號、98年
    度中簡字第473號判決），前經臺灣高等法院臺中分院以99
    年度聲字第1658號裁定，就上開罪刑與臺灣臺中地方法院98
    年度易字第1064號判決判處被告有期徒刑8月，定應執行有
    期徒刑1年2月確定，現在監執行中，應認上開起訴書犯罪事
    實欄記載之罪刑（即臺灣臺中地方法院以98年度簡字第389
    號、98年度中簡字第473號判決），現尚未執行完畢，公訴
    意旨認該部分罪刑已執行完畢乙節，容有誤會，併予指明。
四、原審適用上開規定，並審酌被告前有多次竊盜犯罪紀錄，素
    行不佳，及其犯罪之動機、目的、手段，被害人廖政瑋及致
    理技術學院所受損害，被告迄未賠償被害人所受損失，暨被
    告犯罪後坦承犯行之態度，並自陳現罹患舌癌之身體狀況等
    一切情狀，量處有期徒刑5月，並諭知易科罰金之折算標準
    。認事用法，核無違誤，量刑亦屬妥適。
五、公訴人上訴雖以：被告劉昂星於96年8月27日行竊為警查獲
    ，經台灣桃園地方法院以97年度壢簡字第823號判處有期徒
    刑3月，並於97年5月14日確定，嗣於97年10月7日入監執行
    ，至同年12月12日易科罰金執行完畢，然被告前於96年4月
    16日凌晨3時又因竊盜罪，經台灣桃園地方法院97年度審簡
    字第286號判決判處應執行有期徒刑7月，減為有期徒刑3月
    又15日，並於98年2月26日確定在案，有本院被告前案紀錄
    表在卷可稽，前揭判決判處被告有期徒刑3月所認定其犯罪
    時點，既在前開判決確定以前，則先後兩判決所處各罪刑間
    ，當符合刑法所定定應執行刑之要件，應由檢察官聲請法院
    合併定其應執行之刑，並有利於被告，自難逕認前開判決所
    處之徒刑業以執行完畢，故本案應不論以累犯云云。惟按刑
    法第47條第1項規定，受徒刑之執行完畢，或一部之執行而
    赦免後，五年以內，故意再犯有期徒刑以上之罪者，為累犯
    。被告所犯數罪，如符合刑法第50條、第51條應併合處罰之
    要件，雖經法院分別判處有期徒刑確定，其中一罪且先執行
    有期徒刑期滿。嗣法院又依檢察官之聲請，以裁定定數罪之
    應執行刑確定，則在所裁定之執行刑尚未全部執行完畢以前
    ，各罪之宣告刑均不發生執行完畢之問題，其在未裁定前已
    先執行期滿之罪，僅應將其已執行之刑期自應執行刑中扣除
    ，故不能認該罪已執行完畢，據為成立累犯之要件。惟如定
    應執行之數罪，於裁定前均已執行完畢，因已無部分未執行
    問題，應認所裁定之執行刑之數罪，於各原執行完畢日期完
    成執行（最高法院100年度台非字第41號）。又於被告一再
    犯罪，經受諸多科刑判決確定之情形，上開所謂裁判確定，
    乃指首先確定之科刑判決而言，亦即以該首先判刑確定之日
    作為基準，凡在該日期之前所犯之各罪，應依刑法第51條各
    款規定，定其應執行之刑；在該日期之後所犯者，則無與之
    前所犯者合併定執行刑之餘地；惟在該日期之後之數罪，其
    另符合數罪併罰者，仍依前述法則處理；然無論如何，既有
    上揭基準可循，自無許任憑己意，擇其中最為有利或不利於
    被告之數罪，合併定其應執行之刑（最高法院98年度台非字
    第37號判決意旨參照）。經查，本件被告劉昂星（1）於97
    年間因竊盜案件，經臺灣桃園地方法院以97年度壢簡字第
    823號判處有期徒刑3月確定，於97年10月7日入監執行，至
    同年12月12日易科罰金執行完畢；（2）復於97年間又犯竊
    盜罪，經台灣桃園地方法院以97年度審簡字第286號判決判
    處有期徒刑7月，減為有期徒刑3月又15日，被告所犯上開二
    罪雖符合併合處罰規定，且核被告前科，尚無其他犯罪可與
    上開二罪合併定執行刑之情形，惟上揭（2）即台灣桃園地
    方法院97年度審簡字第286號判決部分，已於98年6月22日易
    科罰金執行完畢，此有本院被告前案紀錄表：「98年2月26
    日桃園地院97年審簡字第286號裁判確定，98年6月22日桃園
    地檢98年執字第4700號執行結案，結案情形：易科罰金」之
    記載可稽（見本院卷第11頁），並經本院電話查詢在卷，有
    本院公務電話紀錄可稽，上開二罪雖符合併合處罰規定，顯
    均已執行完畢，並無部分執行、部分未執行之問題，則被告
    基於竊盜之故意，於99年4月12日，在新北市○○區○○路1
    段313號「致理技術學院」校園內，再犯竊盜犯行，係在上
    開二罪執行完畢後，五年以內故意再犯，原審認屬累犯，並
    依法加重其刑，並無違誤。公訴人上訴意旨執以指摘，為無
    理由，應予駁回。
據上論結，應依刑事訴訟法第368條，判決如主文。
本案經檢察官壽勤偉到庭執行職務。
中    華    民    國  100    年    10    月    13     日
                  刑事第六庭審判長法  官 邱同印
                                  法  官 黃惠敏
                                  法  官 吳淑惠
以上正本證明與原本無異。
不得上訴。
                                  書記官 陳雅加
中    華    民    國   100    年    10    月    19    日
附錄：本案論罪科刑法條全文
刑法第 320條第1項：
意圖為自己或第三人不法之所有，而竊取他人之動產者，為竊盜
罪，處5年以下有期徒刑、拘役或500元以下罰金。